# 公司拟对银行借款合同修改条款使得进权益，是否有实质性意义？

提问人：孤 单 的力量 时间：2022-10-16 11:19:54
陈版，好！公司拟对银行借款合同修改条款使得进权益（类永续？），这样取得的贷款会计上进权益是否有实质性意义对于永续债以及类永续这类资金提供方一般是哪些结构，如果银行作为资金的直接提供方，签订类永续的合同是否合规？谢谢陈版！

回答人：chenyiwei
对于债权人而言，签订债转股合同（假设对借款人而言满足负债确认条件），也是会引起其金融资产分类变化的，从而影响监管指标。
根据新CAS 22应用指南：
【例 12 】某金融工具是一项永续工具，按市场利率支付利息，发行人可自主决定在任一时点回购该工具，并向持有人支付面值和累计应付利息。如果发行人无法保持后续偿付能力，可以不支付该工具利息，而且递延利息不产生额外草息。
本例中，该工具不符合本金加利息的合同现金流量特征。但是，如果该工具的合同条款要求对递延利息的金额计息，则其可能符合本金加利息的合同现金流量特征。
需要注意的是，仅因为该工具是永续工具并不能判定其不符合本金加利息的合同现金流量特征。永续工具可视为具有连续性的多项展期选择权。如果利息支付具有强制性且必须永久性支付，则可能导致其符合本金加利息的合同现金流量特征。
同样，仅因为该工具可赎回并不能判定其不符合本金加利息的合同现金流量特征。即使赎回金额中包含因提前终止该工具而对持有人做出合理补偿的金额，其也有可能符合本金加利息的合同现金流量特征。
银行一般不直接持有权益工具投资，故一般需先将拟转为权益的债权转给银行旗下的资产管理公司，由该资产管理公司与借款人修改条款。